【裁判字號】    89,訴,918
【裁判日期】    900720
【裁判案由】    清償債務
【裁判全文】
臺灣桃園地方法院民事判決  八十九年度婚字第九一八號
    原      告  乙○○
    被      告  甲○○
右當事人間請求清償債務事件，本院判決如左：
    主    文
被告應給付原告新台幣陸拾捌萬肆仟元，及自民國八十九年七月六日起至清償日止按
年息百分之五計算之利息。
被告應給付被告新台幣參拾參萬陸仟元及自民國八十九年七月起至民國一百零七年七
月止，按月給付原告新台幣貳萬捌仟元。
訴訟費用由被告負擔。
    事    實
甲、原告方面：
一、聲明：如主文所示。
二、陳述：
（一）兩造原係夫妻，因雙方個性不合，遂於民國八十八年十月十四日協議離婚並辦
      理離婚登記，離婚協議書記載「二、甲方（被告）同意自八十八年十一月十五
      日起按月給付寄交乙方（原告）新台幣（下同）二萬八千元作為子女教育撫養
      費用，直至女兒年滿二十二歲止，如有一期不履行，視為全部到期。四、前條
      自小客車貸款部分由甲方自八十八年十月起按月支付乙方一萬元，至八十九年
      十二月底止。五、甲方前積欠乙方五十三萬元債務，願自九十年一月一日起分
      期按月償還二萬元，直至全部償還完畢止，如有一期不履行，視為全部到期」
      。
（二）被告自八十九年四月起僅交付撫育費用二萬元，不足八千元，之後未再給付，
      八十九年四、五、六月共積欠六萬四千元。又小客車貸款部分，被告自八十九
      年四月起未給付共積欠九萬元。再離婚協議書第五條所載五十三萬元債務，被
      告屆期未依約給付，依約喪失期限利益，被告自得一次請求被告給付全部債務
      。前開三項債務合計六十八萬四千元，再依離婚協議書第二條約定，被告應按
      月給付子女教育撫養費用二萬八千元且被告有到期不履行之虞，原告就此自得
      提起將來給付之訴，爰依離婚協議書提起本訴。
三、證據：提出離婚協議書影本一件、律師函暨回執影本各一件為證。
乙、被告方面：
一、聲明：駁回原告之訴。
二、陳述：原告違反離婚協議書第六條，一直打電話騷擾。又當初兩造約定子女教育
    撫養費用部分係每月支付二萬元，另八千元係租金，原告就此應不得請求。
三、證據：聲請調閱原告電話通聯紀錄及傳訊證人楊金標、楊陳礁為證。
    理    由
一、原告主張：兩造原係夫妻於八十八年十月十四日協議離婚定有離婚協議書之事實
    ，業據原告提出離婚協議書一件為證，且為被告所不爭，堪信為真實。查上開離
    婚協議書載明「二、兩造當事人均同意就現有登記名義人之不動產各自保有所有
    權，甲方（被告）同意自八十七年（應係八十八年之誤載）十一月十五日起按月
    給付寄交乙方（原告）二萬八千元，作為子女教育撫養費用，直至女兒年滿二十
    二歲止，如有一期不履行，視為全部到期。三、現登記為乙方所有之ｖ六─四六
    五六號自小客車，甲方同意按期代為繳交牌照稅及燃料稅。四、前條自小客車貸
    款部分由甲方自八十八年十月起按月支付乙方一萬元，至八十九年十二月底止。
    五、甲方前積欠乙方五十三萬元債務，願自九十年一月一日起分期按月償還二萬
    元，直至全部償還完畢止，如有一期不履行，視為全部到期」。兩造女兒為洪于
    晴（八十五年九月二十九日生），迄成年為一百零五年九月二十九日，被告初始
    均依約給付，惟自八十九年四月起僅交付撫育費用二萬元，不足八千元，之後未
    再給付，八十九年四、五、六月共積欠六萬四千元（8000+28000+28000=64000）
    。另協議書第四條小客車貸款部分被告僅給付至八十九年三月，迄八十九年十二
    月止，共積欠九萬元（10000* 9=90000）。再協議書第五條欠款五十三萬元債務
    部分，被告迄履行期尚未履行等事實，為被告所不爭，堪信為真實。被告雖抗辯
    每月應付子女教育撫養費用項目，實際包括房屋租金，應為二萬元等語，所舉證
    人即原告父母楊金標、楊陳礁均證稱此協議書係兩造自行協調不詳其情等語，被
    告就此抗辯復不能舉證以實其說，其空言抗辯自難憑採。再被告抗辯因原告電話
    騷擾有違反離婚協議書第六條情事等語。姑不論被告抗辯原告電話騷擾一節是否
    屬實，然觀之前開離婚協議書第六條「雙方婚姻關係，自本離婚協議書成立並辦
    畢離婚之戶籍登記時起，婚姻關係宣告解除；嗣後男女婚嫁互不相干，並不得對
    他方之工作、住家進行無理之騷擾，如有違反願負法律上民、刑事責任」，顯僅
    係兩造明示承諾雙方於離婚後不得任加騷擾，提示雙方應謹守法律界線，且綜觀
    系爭離婚協議書全文，亦無兩造得以此條款事由拒絕履行離婚協議書所定其他內
    容之意，被告執此抗辯得不履行上開離婚協議書所定條件，亦無足取。則原告主
    張依離婚協議書請求被告給付上開款項合計六十八萬四千元（64000+90000+5300
    00= 684000），及自本起訴狀繕本送達被告翌日即八十九年七月六日起至清償日
    止，依年息百分之五計算之法定遲延利息，另自八十九年七月起至一百零七年七
    月止，按月給付二萬八千元，為有理由，應予准許。
二、據上論結：本件原告之訴為有理由，依民事訴訟法第七十八條，判決如主文。
中      華      民      國    九十    年      七      月     二十     日
                                        臺灣桃園地方法院民事第二庭
~B法      官  熊祥雲
右正本證明與原本無異
中      華      民      國    九十    年      七      月     二十三  日
~B法院書記官  游  誼


司法院資訊處製作；財團法人民間司法改革基金會備份。
